臺灣屏東地方法院刑事判決
111年度侵重訴字第2號
                      111年度訴字第349號
公  訴  人  臺灣屏東地方檢察署檢察官
被      告  羅時昇




指定辯護人  王佑銘律師
上列被告因強盜案件，經檢察官提起公訴（111年度偵字第2113
號）、移送併案審理（111年度偵字第4775號），及追加起訴（1
11年度偵字第5146號），本院合併審理，並判決如下：
    主  文
乙○○犯攜帶兇器強盜罪，累犯，處有期徒刑捌年。又犯強盜強制
性交罪，累犯，處有期徒刑拾伍年；未扣案之犯罪所得新臺幣陸
佰元沒收，於全部或一部不能沒收或不宜執行沒收時，追徵其價
額。應執行有期徒刑貳拾年。
    事  實
一、乙○○意圖為自己不法之所有，基於攜帶兇器強盜之犯意，於
    民國111年1月18日22時54分許，騎乘車牌號碼000-000號普
    通重型機車且攜帶水果刀1把行經屏東縣潮州鎮之潮昇國小
    附近某處，見甲○○獨自一人行經該處，乙○○即將上開機車停
    妥，自後方接近甲○○，以左手勒住甲○○之脖子、肩膀處，並
    以右手持上開水果刀抵住甲○○之脖子，強押甲○○至路邊蹲下
    ，並向甲○○恫稱：「要錢、把錢給我」等語，甲○○因擔心自
    身安危，致心生畏怖而無法抗拒，遂自身上取出新臺幣（下
    同）1,000元交予乙○○，乙○○以上開強暴、脅迫方式至使甲○
    ○不能抗拒而取得1,000得手，並騎乘上開機車離去。嗣警方
    獲報調閱案發地點附近監視錄影畫面後，循線查悉上情。
二、乙○○於111年2月6日21時12分許，騎乘上開機車且攜帶上開
    水果刀行經潮州火車站後站附近，見代號BQ000-A111020號
    之成年女子（真實姓名年籍詳卷，下稱甲女）獨自坐在該處
    商店櫥窗外之階梯上，竟意圖為自己不法之所有，基於攜帶
    兇器強盜之故意，先將前開機車停放在位於屏東縣○○鎮○○街
    0號之大鴻房屋仲介公司旁後，攜帶前開水果刀步行接近甲
    女，並隨即持前開水果刀架住甲女頭部，喝令甲女起身，復
    持續以一手緊抓甲女穿著之外套以箝制甲女之行動，一手持
    前開水果刀抵住甲女後背之方式，令甲女依其指示沿蓬榮街
    由東往西方向步行前進；至同日21時29分許，乙○○挾持甲女
    步行抵達蓬榮街56號對面之空地，又以持前開水果刀抵住甲
    女脖子，令甲女交付所攜帶之財物，至使甲女不能抗拒，受
    迫自其所穿著長褲之口袋取出現金600元交付與乙○○。詎乙○
    ○取得前開款項後猶未罷手，竟復基於強制性交之犯意，先
    持刀喝令甲女蹲下，並以手壓制甲女之頭部，將其陰莖插入
    甲女之口腔內抽動；又接續令甲女起身並轉身背對其，之後
    先將甲女所穿著之上衣、內衣往上掀，撫摸甲女之胸部，復
    強行脫下甲女所穿著長褲、內褲，以手指插入甲女之陰道；
    又無視甲女之推拒，再度喝令甲女蹲下，接續撫摸甲女之胸
    部，復以手壓制甲女之頭部，將其陰莖插入甲女之口腔內抽
    動，以上開方式對甲女為強制性交行為，其後乙○○再接續同
    一強制性交犯意，令甲女起身並轉身背對其，而欲以其陰莖
    插入甲女之陰道，甲女見乙○○一時未以手持前開水果刀，遂
    推開乙○○而試圖逃離現場，惟乙○○見狀立即拉扯甲女左手以
    阻止甲女離開，並徒手毆打甲女之臉部、肩膀，又將前開水
    果刀自其所穿著外套口袋內取出後，持以揮砍甲女之後頸、
    上背部，導致甲女上背近後頸處受有2處撕裂傷（分別為4公
    分、3公分），其後乙○○將前開水果刀棄置於蓬榮街與榮祥
    路之交岔路口之排水溝後，騎乘前開機車逃離現場。甲女於
    乙○○離去後，隨即以其行動電話連繫其母即代號BQ000-A111
    020A號之成年女子（真實姓名年籍詳卷，下稱乙女），乙女
    隨即駕車到場，並搭載甲女前往就醫接受治療，嗣經乙女報
    警處理，警方調閱現場監視錄影畫面後，於同日23時28分許
    ，在前揭交岔路口之排水溝內，扣得前開水果刀1把，循線
    查悉上情。
三、案經甲女、乙女訴由屏東縣政府警察局潮州分局報告臺灣屏
    東地方檢察署檢察官偵查起訴、移送併案審理及追加起訴。
    理  由
壹、程序部分：
一、依性侵害犯罪防治法第12條第2項規定，司法機關所製作必
    須公示之文書，不得揭露被害人之姓名、出生年月日、住居
    所及其他足資識別被害人身分之資訊。是本案判決書關於被
    害人甲女及其母乙女之姓名，因有揭露足以識別被害人身分
    資訊之虞，爰依上開規定，就記載足資識別被害人身分之資
    訊，即以代號稱之。
二、按被告以外之人於審判外之言詞或書面陳述，除法律有規定
    者外，不得作為證據，刑事訴訟法第159條第1項固定有明文
    。惟被告以外之人於審判外之陳述，雖不符同法第159條之1
    至之4之規定，而經當事人於審判程序同意作為證據，法院
    審酌該言詞陳述或書面陳述作成時之情況，認為適當者，亦
    得為證據，同法第159條之5第1項，亦規定甚明。查本院下
    列所引用具傳聞性質之證據，檢察官、被告乙○○及其辯護人
    均同意有證據能力（見本院111年度侵重訴字第2號卷《下稱
    本院侵重訴字卷》1第134頁、卷2第13-14頁；本院111年度訴
    字第349號卷《下稱本院訴字卷》第69、117-118頁），基於尊
    重當事人對於傳聞證據之處分權，及證據資料愈豐富，愈有
    助於真實發現之理念，又本院審酌該等證據之作成情況，並
    無違法取證或其他瑕疵，且與本案均具關聯性，認為以之作
    為證據為適當，參諸上開規定，自均具證據能力。
貳、實體部分
一、認定事實所憑證據及理由 　　
　　上開犯罪事實，業經被告於警詢、偵查及本院審理中均坦承
    不諱（見潮警偵字第11130050000號卷《下稱警卷》第7-13頁
    ；偵5146卷第35-37頁；本院訴字卷第68、117、135頁；偵2
    113卷第13-27、225-229、373-374、409-421頁；本院聲羈
    卷第31-36頁；本院侵重訴字卷1第40、133、253、346頁、
    卷2第13、31頁），核與證人即被害人甲○○、證人即告訴人
    甲女、乙女、證人陳宜君於警詢及偵查中之證述相符，並有
    屏東縣政府警察局潮州分局光華派出所警員於111年4月1日
    製作之偵查報告、被害人甲○○指認被告之指認犯罪嫌疑人紀
    錄表、犯罪嫌疑人指認表、真實姓名對照表、被告之相片影
    像資料、年籍資料、Google map逃逸路線圖、監視器影像截
    圖、被害人甲○○偵訊時手繪圖、屏東縣政府警察局鑑識科刑
    案現場勘察報告暨所附現場勘察採證照片、勘察採證同意書
    暨證物清單影本、內政部警政署刑事警察局111年2月10日刑
    生字第1110012791號鑑定書、刑事案件證物採驗紀錄表、被
    告調查筆錄、屏東縣政府警察局潮州分局中山路派出所警員
    於111年2月6日製作之偵查報告、屏東縣政府警察局潮州分
    局中山路派出所警員於111年2月7日製作之偵查報告、被告
    之茂隆骨科醫院病歷、急診護理評估記錄單、病患傷口區域
    分佈圖、安泰醫療社團法人安泰醫院普通（乙種）診斷證明
    書、性侵害案件驗證同意書、疑似性侵害案件證物採集單、
    安泰醫療社團法人安泰醫院受理疑似性侵害事件驗傷診斷書
    、員警處理性侵害案件交接及應行注意事項表、甲女傷勢照
    片、車牌號碼000-000號機車之車輛詳細資料報表、屏東縣
    政府警察局潮州分局偵查隊刑案照片、蒐證照片、相關地點
    之監視器影像截圖、車牌辨識影像截圖、Google地圖、路線
    圖、屏東縣政府警察局潮州分局扣押筆錄、扣押物品目錄表
    、扣押物品收據、自願受搜索同意書、勘察採證同意書、扣
    案兇刀照片、性侵害案件代號與真實姓名對照表、陪同人代
    號與真實姓名對照表、屏東縣政府警察局報請檢察官/法官
    指揮偵訊「性侵害案件減述作業」報告表、性侵害犯罪事件
    通報表、性侵害案件減少被害人重複陳述作業訊前訪視紀錄
    表、被告之指紋卡片、屏東縣政府警察局潮州分局偵查隊受
    （處）理案件證明單、臺灣屏東地方檢察署111年5月19日屏
    檢介平111蒞1688字第11190192902號函及臺灣屏東地方檢察
    署辦案公務電話紀錄表等件在卷可稽，且有上開水果刀1把
    扣案可佐，足認被告前揭具任意性之自白與事實相符，得採
    為認定事實之證據。綜上所述，本案事證明確，被告上開犯
    行堪以認定，均應依法論科。
二、論罪科刑：
  ㈠按強盜罪之構成，以其所實施之強暴、脅迫，已達於使人不
    能抗拒之程度為必要；強盜罪之所謂「不能抗拒」，係指行
    為人所為之強暴、脅迫等不法行為，就當時之具體事實，予
    以客觀之判斷，足使被害人身體上或精神上達於不能或顯難
    抗拒之程度而言；至所謂強暴、脅迫之手段，祇須抑壓被害
    人之抗拒，足以喪失其意思自由為已足，縱令被害人實際並
    無抗拒行為，仍於強盜罪之成立不生影響（最高法院29年上
    字第3006號判例、91年度台上字第290號、92年度台上字第4
    240號判決意旨可資參照）。查本件被告於事實欄一、二所
    示犯行所持扣案之水果刀1把（圖片見偵2113卷第119頁），
    為刀刃鋒利之金屬製品，在客觀上顯足以危害他人生命、身
    體之安全，自屬兇器無疑；又被告攜帶水果刀並持以挾持被
    害人甲○○、告訴人甲女，衡情一般人於遭人持刀脅迫之際，
    通常即已震懾於刀械之危險性而深感恐懼，自難期被害人甲
    ○○、告訴人甲女於此情形下能有何冒生命危險之積極反抗，
    是被告對被害人甲○○、告訴人甲女所施加之強暴、脅迫行為
    ，在客觀上足認一般人值此情勢下，其意思決定自由已遭受
    相當程度之壓制而無法反抗，應已達至使不能抗拒之程度至
    明。
　㈡次按強盜強制性交結合犯，乃係將強盜與強制性交之獨立犯
    罪行為，依法律規定結合成一罪，其主行為為基本犯罪，舉
    凡利用基本犯罪之時機，而起意為其他犯罪，二者間具有意
    思之聯絡，即可成立結合犯，至犯他罪之意思，不論起於實
    行基本行為之初，即為預定之計畫或具有概括之犯意，抑或
    出於實行基本行為之際，而新生之犯意，亦不問其動機如何
    ，只須二行為間具有密切之關連，而有犯意之聯絡、事實之
    認識，即可認與結合犯之意義相當，其成罪並不以二者均出
    於預定之計畫為必要，僅須行為之發生在時間上有銜接性、
    地點上具有關連性即可（最高法院101年度台上字第2405號
    判決意旨參照）。準此，刑法第332條第2項第2款強盜強制
    性交之結合犯，該強制性交之犯意，不論在強盜行為之初即
    已產生，或係在實施強盜行為中或完了以後始起意強制性交
    ，核均足以成立刑法第332條第2項第2款之罪。本案被告於
    事實欄二所為強盜犯行時，於緊臨時間、同一地點，趁甲女
    仍處於不能抗拒之狀態下，違反甲女之意願而為強制性交，
    此強盜、強制性交犯行之犯罪時間具有銜接性，犯罪地點具
    有關連性。
　㈢核被告就事實欄一所為，係犯刑法第328條第1項強盜罪，而
    有同法第321條第1項第3款之加重處罰情形，應論以同法第3
    30條第1項之攜帶兇器強盜罪；就事實欄二所為，則係犯刑
    法第332條第2項第2款之強盜強制性交罪。被告對甲女為強
    制性交過程中所為撫摸甲女胸部等猥褻行為，係其強制性交
    行為中之部分動作，應為高度之強制性交行為所吸收，不另
    論罪。
　㈣再強盜罪以強暴、脅迫等方法，至使不能抗拒為構成要件之
    一，當然含有妨害被害人自由之性質，若強盜犯行業已著手
    實施，則所為強暴、脅迫等妨害自由行為，應包括在強盜行
    為之內，無另行成立刑法第302條第1項、第304條第1項、第
    305條妨害自由罪之餘地；又犯強盜罪，於實施強暴行為之
    過程中，如別無傷害之故意，僅因拉扯致被害人受有傷害，
    乃施強暴之當然結果，不另論傷害罪，是以，行為人強盜被
    害人之財物的過程中，造成被害人受傷害，因行為人意在奪
    取，而非另行基於傷害之犯意而造成傷害之結果，故不另論
    以傷害罪；另強制性交罪之本質，即包含使人行無義務之事
    等妨害自由行為態樣，此係指行為人著手強制性交行為後，
    至強制性交行為完畢前之強制性交行為本身而言，因而，其
    於著手強制性交行為後，至強制性交行為完畢前，期間為達
    成強制性交目的，有妨害自由之行為者，即應為其強制性交
    行為所吸收。經查，被告於事實欄二雖持前開水果刀架住甲
    女頭部，喝令甲女起身，復持續以一手緊抓甲女穿著之外套
    ，箝制甲女之行動，及一手持前開水果刀抵住甲女後背之方
    式，使甲女依其指示沿蓬榮街由東往西方向步行前進另出手
    毆打甲女之臉部、肩膀，並以前開水果刀揮砍甲女之後頸、
    上背部，造成甲女受有前揭等傷害，惟被告意在對甲女為強
    盜或強制性交，是被告對甲女之妨害自由行為及傷害行為，
    依前揭說明，均不另論以妨害自由、傷害等罪。
　㈤被告於事實欄二所示時、地接續令甲女為其口交，又以手指
    插入甲女陰道之行為，乃基於同一強制性交犯意，於密切接
    近之時地實施，侵害同一法益，各行為之獨立性極為薄弱，
    依一般社會健全觀念，在時間差距上，難以強行分開，應視
    為數個舉動之接續施行，為接續犯，應仍僅論處一個強盜強
    制性交罪。
　㈥被告所犯上開2罪，犯意各別，行為互殊，應予分論併罰。
　㈦查被告前因犯不能安全駕駛動力交通工具罪，經本院先後以1
    07年度交簡字第253號判處有期徒刑3月確定、以107年度交
    簡字第890號判處有期徒刑3月確定，嗣前揭2罪經本院以107
    年度聲字第1738號裁定應執行有期徒刑5月確定，於108年8
    月6日執行完畢等情，有刑案資料查註紀錄表及臺灣高等法院
    被告前案紀錄表等件在卷可按，且被告亦供稱：對於起訴書
    所載的前案執行紀錄，檢方於起訴書中說明引用刑案查註紀
    錄表作為證據，沒有意見，同意該前科表的證據能力等語（
    見本院侵重訴字卷2第32頁），又公訴檢察官於本院審理時
    稱：被告所涉犯公共危險案件執行完畢以後，5年內又再犯
    本案強盜強制性交、加重強盜兩罪，構成累犯，考量被告前
    案是實際入監執行完畢，而不只是易科罰金，理應達到矯正
    之效果，但是被告卻在前案執行完畢後，僅僅約兩年半就在
    犯本案兩罪，可見被告對於刑罰的反應力薄弱，請加重其刑
    等語（見本院侵重訴字卷2第33頁），堪認檢察官已就前階
    段被告構成累犯之事實，以及後階段應加重其刑之事項，有
    所主張並具體指出證明方法，是被告受有期徒刑執行完畢後
    5年以內，故意再犯本件有期徒刑以上之2罪，均為累犯。故
    本院審酌被告於前案犯罪經判處徒刑並入監執行完畢，理應
    產生警惕作用，並因此自我控管，然被告卻故意再犯本案2
    罪，足見被告再犯本案2罪確實有其特別惡性，且前罪之徒
    刑執行無成效，其對於刑罰之反應力顯然薄弱，且依累犯規
    定加重其刑，並無罪刑不相當或違反比例原則，亦未使被告
    所受刑罰超過其所應負擔之罪責，參照司法院釋字第775號
    解釋意旨，爰就被告本案所犯2罪均依刑法第47條第1項規定
    加重其刑（法定刑為死刑、無期徒刑部分，依法不得加重）
    。
　㈧另被告及其辯護人雖曾主張被告就事實欄二所示犯行有刑法
    第19條之適用（見本院侵重訴字卷1第134頁），惟經本院囑
    託財團法人台灣省私立高雄仁愛之家附設慈惠醫院對被告為
    精神鑑定，鑑定結論為：就精神醫學之角度來看，羅員此案
    行為時未有刑法第19條第1項「行為時因精神障礙或其他心
    智缺陷，致不能辨識其行為違法或欠缺依其辨識而行為之能
    力」或同法第19條第2項「行為時因精神障礙或其他心智缺
    陷，致其辨識行為違法或依其辨識而行為之能力，顯著減低
    之情形」等情事，有財團法人台灣省私立高雄仁愛之家附設
    慈惠醫院111年7月4日111附慈精字第1111582號函暨所附慈
    惠醫院精神鑑定報告書1份可參（見本院侵重訴字卷1第275-
    286頁），且被告於111年8月17日本院準備程序時，亦表示
    對鑑定報告沒有意見，且對於本案無刑法第19條減刑之適用
    ，亦無意見乙情（見本院侵重訴字卷1第346頁），是被告上
    開犯行並無刑法第19條第1項不罰或第2項減輕其刑規定之適
    用，附此敘明。
　㈨至被告之辯護人雖為被告辯以：被害人甲○○部分，被告已將
    財物返還被害人，犯後也已與被害人達成和解，請求依刑法
    第59條酌減其刑等語（見本院訴字卷第136頁）。惟按刑法
    第59條規定犯罪之情狀可憫恕者，得酌量減輕其刑，其所謂
    「犯罪之情狀」，與同法第57條規定科刑時應審酌之一切情
    狀，並非有截然不同之領域，於裁判上酌減其刑時，應就犯
    罪一切情狀（包括第57條所列舉之10款事項），予以全盤考
    量，審酌其犯罪有無可憫恕之事由（即有無特殊之原因與環
    境，在客觀上足以引起一般同情，以及宣告法定最低度刑，
    是否猶嫌過重等），以為判斷。經查，被告就事實欄一所示
    犯行，於警詢時供稱係因欠錢而為該犯行（見警卷第8頁）
    ，於本院審理時亦供稱係因欠友人錢（見本院訴字卷第139
    頁），可知被告犯案動機僅係欠錢花用，而被告於上開行為
    時為31歲之成年人，有工作經驗及工作能力，其縱然一時有
    經濟窘迫或財務壓力之情形，仍可另循其他正當管道獲取所
    得，然其卻於本案短期內2度持兇器以強盜手段謀財，對社
    會治安危害甚鉅，實難認其上開犯行有何迫於貧病飢寒、誤
    蹈法網或受到外在客觀環境之逼迫而不得不為之情，並無何
    犯罪之情狀顯可憫恕之處，是揆諸前開說明，並無刑法第59
    條酌減其刑規定之適用，被告辯護人認被告有刑法第59條酌
    減其刑規定之適用，難認可採。至被告坦承犯行、與被害人
    和解等情，要屬法院量刑參考事由，猶無從執為酌減其刑之
    依據。
　㈩又檢察官移送併案審理部分（111年度偵字第4775號），與本
    案起訴（111年度偵字第2113號）並經本院論罪部分，為同
    一事實，本即為審理範疇，本院自應審理，併予敘明。
　爰以行為人之責任為基礎，審酌被告於短期內2度持水果刀強
    盜財物，使被害人甲○○、告訴人甲女在極度恐懼下遭被告強
    盜得手，告訴人甲女甚而遭被告強制性交得手，況被告竟於
    對告訴人甲女強盜強制性交之過程中先徒手毆打甲女後，再
    持前開水果刀揮砍告訴人甲女，致告訴人甲女身體受有上開
    傷害，其犯罪情節至屬嚴重，侵害告訴人甲女之財產、身體
    、行動自由及性自主權甚鉅，對甲女身心造成嚴重傷害，對
    社會治安造成重大衝擊，行為令人髮指，且告訴人甲女於案
    發時年紀尚輕，正處人生黃金時期，前景無限，卻因被告缺
    錢又逞一時獸慾而遭逢此劫，可以想像甲女受此傷害將致其
    一生難以抹滅之陰影，痛苦萬分，而被告卻無法賠償告訴人
    甲女所受之損害，被告所為實不容輕縱，惟另考量被告於犯
    後尚能坦承犯行，強盜所得財物非鉅，且於偵查時業與被害
    人甲○○經調解成立，並已履行完畢，有屏東縣○○鎮○○○○○000
    ○○○○○000號調解筆錄附卷足參，兼衡被告之犯罪動機、目的
    、手法、自陳之工作、經濟狀況、身體狀況（見本院侵重訴
    字卷1第43、133頁、卷2第35頁）、檢察官對量刑之意見（
    見本院侵重訴字卷2第33-34頁）及告訴人乙女於本院準備程
    序時表示：希望可以重判被告之意見（見本院侵重訴字卷1
    第133頁）等一切情狀，分別量處如主文所示之刑。再綜合
    考量整體犯罪非難評價、罪數所反映被告之人格特性與犯罪
    傾向、數罪對法益侵害之加重效應及刑罰之內部界限，就被
    告所犯2罪定其應執行刑如主文所示。
三、沒收
　㈠查被告於事實欄二強盜而得之現金600元，為其犯罪所得，復
    未扣案，爰依刑法第38條之1第1項、第3項規定，於被告該
    次犯行之罪刑項下宣告沒收，並於全部或一部不能沒收或不
    宜執行沒收時，追徵其價額。至被告於事實欄一強盜而得之
    現金1,000元，本應依刑法第38條之1第1項、第3項宣告沒收
    、追徵，惟考量其已與被害人甲○○達成調解，並已履行完畢
    ，業如前述，是就被告上開賠償部分，足以剝奪其犯罪利得
    ，故認就此部分犯罪所得部分再予以沒收，有過苛之虞，爰
    依刑法第38條之2第2項之規定，不予宣告沒收。　　
　㈡另被告於事實欄一、二所示持以強盜之水果刀1支，固為供其
    犯罪所用之物，惟並非被告所有，業據被告供承明確（見本
    院侵重訴字卷2第20頁），且檢察官亦表明不聲請沒收（見
    本院侵重訴字卷2第20頁），自無從併予宣告沒收。
　㈢至扣案之安全帽1頂、黑色外套、深藍色帽T恤、灰色長袖各1
    件、NIKE黑色步鞋1雙及OPPO手機1支（含門號0000000000號
    sim卡1張），雖為被告所有，並為其上開犯行時所穿著、配
    戴，業據被告供承在卷（見偵2113卷第17、415-417頁），
    惟上開扣案物係供被告日常穿用之物，安全帽1頂亦係一般
    人騎乘機車穿戴之物，故上開扣案物尚難認與被告本案犯行
    有直接關係，亦非違禁物，爰均不予宣告沒收。
據上論結，應依刑事訴訟法第299條第1項前段，判決如主文。
本案經檢察官葉幸眞提起公訴及移送併案審理，檢察官王奕筑追
加起訴，檢察官葉幸眞、洪綸謙到庭執行職務。　
中　　華　　民　　國　　111 　年　　9 　　月　　30　　日
                  刑事第三庭  審判長法  官  莊鎮遠
                                    法  官  陳茂亭
                                    法  官  曾思薇
以上正本證明與原本無異。
如不服本判決應於收受判決後20日內向本院提出上訴書狀，並應
敘述具體理由；其未敘述上訴理由者，應於上訴期間屆滿後20日
內向本院補提理由書（均須按他造當事人之人數附繕本）「切勿
逕送上級法院」。
中　　華　　民　　國　　111 　年　　9 　　月　　30　　日
                                    書記官  盧建琳 
附錄論罪科刑法條：
中華民國刑法第330條
犯強盜罪而有第321條第1項各款情形之一者，處7年以上有期徒
刑。
前項之未遂犯罰之。
中華民國刑法第321條
犯前條第1項、第2項之罪而有下列情形之一者，處6月以上5年以
下有期徒刑，得併科50萬元以下罰金：
一、侵入住宅或有人居住之建築物、船艦或隱匿其內而犯之。
二、毀越門窗、牆垣或其他安全設備而犯之。
三、攜帶兇器而犯之。
四、結夥三人以上而犯之。
五、乘火災、水災或其他災害之際而犯之。
六、在車站、港埠、航空站或其他供水、陸、空公眾運輸之舟、
    車、航空機內而犯之。
前項之未遂犯罰之。
中華民國刑法第332條
犯強盜罪而故意殺人者，處死刑或無期徒刑。
犯強盜罪而有下列行為之一者，處死刑、無期徒刑或10年以上有
期徒刑：
一、放火者。
二、強制性交者。
三、擄人勒贖者。
四、使人受重傷者。